臺灣桃園地方法院刑事判決　　　　　　　95年度訴字第2387號
公　訴　人　臺灣桃園地方法院檢察署檢察官
被　　　告　甲○○
選任辯護人　李宏文律師
　　　　　　呂翊丞律師
被　　　告　丙○○
選任辯護人　陳旻沂律師
　　　　　　洪榮彬律師
　　　　　　劉正穆律師
上列被告等因毒品危害防制條例案件，經檢察官提起公訴（95年
度偵緝字第1099號）及追加起訴（96年度偵字第4206號），本院
判決如下：
    主  文
甲○○共同運輸第二級毒品，處有期徒刑柒年貳月，扣案第二級
毒品甲基安非他命驗餘淨重玖佰柒拾捌點貳捌公克（淨重玖佰柒
拾捌點參柒公克，取零點零玖公克鑑驗用罄，驗餘淨重玖佰柒拾
捌點貳捌公克）沒收銷燬之，上開甲基安非他命之外包裝塑膠袋
及紙提袋各壹個沒收。
丙○○共同運輸第二級毒品，處有期徒刑捌年陸月，扣案第二級
毒品甲基安非他命驗餘淨重玖佰柒拾捌點貳捌公克（淨重玖佰柒
拾捌點參柒公克，取零點零玖公克鑑驗用罄，驗餘淨重玖佰柒拾
捌點貳捌公克）沒收銷燬之，上開甲基安非他命之外包裝塑膠袋
及紙提袋各壹個沒收。
    事  實
一、甲○○與丙○○均明知甲基安非他命係毒品危害防制條例第
    2 條第2 項第2 款公告第二級毒品，不得持有、運輸，竟與
    戊○○（另由臺灣桃園地方法院檢察署檢察官偵查中）共同
    基於運輸第二級毒品甲基安非他命（起訴書誤載為安非他命
    ）之犯意聯絡，於民國93年2 月1 日凌晨零時39分許，由丙○○使用0000000000號行動電話門號發送關於甲基安非他命
    品質之簡訊至甲○○所使用0000000000門號，又於同日凌晨
    1 時7 分傳送星期一中午12點時會再打電話聯繫之簡訊予甲○○，當日上午即由丙○○在高雄地區將淨重978.37公克之
    第二級毒品甲基安非他命持往「空軍一號」巴士站託運，利
    用不知情「空軍一號」巴士司機載運乘客前往桃園地區時，
    一併將上開第二級毒品運輸至桃園地區，丙○○完成託運後
    ，於同日中午12時許，以電話告知甲○○巴士司機之電話號
    碼及空軍一號桃園地區巴士站之電話號碼，戊○○亦於得知
    該批毒品即將送至桃園地區後，於同日下午3 時許，委請不
    知情之丁○○（另由臺灣桃園地方法院檢察署檢察官為不起
    訴處分）陪同甲○○前往領取該批毒品，迨同日下午5 時30
    分許，甲○○駕駛戊○○提供之車號8U─1216號自用小客車
    ，搭載丁○○前往桃園縣蘆竹鄉○○路○ 段372 號「空軍一
    號」南崁巴士站，由丁○○下車提領上開毒品，甲○○則在
    車內等待，因丙○○前已因毒品案件遭司法警察監聽而為警
    獲悉此事，故由海巡署海岸巡防總局北部地方巡防局桃園機
    動查緝隊會同桃園縣政府警察局大溪分局圳頂派出所警員前
    往查緝，而當場查獲，並扣得由紙提袋、塑膠袋包裝之第二
    級毒品甲基安非他命1 大包（甲基安非他命含袋毛重1012.1
    7 公克，甲基安非他命淨重978.37公克，取樣0.09公克鑑驗
    用罄，驗餘淨重978.28公克，甲基安非他命純度約82.6%）
    。
二、案經行政院海岸巡防署海岸巡防總局北部地區巡防局報請臺
    灣桃園地方法院檢察署檢察官偵查起訴。
    理  由
一、程序部分：
  (一)按刑事審判上之共同被告，係為訴訟經濟等原因，由檢察官
    或自訴人合併或追加起訴，或由法院合併審判所形成，其間
    各別被告及犯罪事實仍獨立存在。故共同被告對於其他共同
    被告之案件而言，為被告以外之第三人，本質上屬於證人，
    為確保被告對證人之詰問權，證人於審判中，應依法定程序
    ，到場具結陳述，並接受被告之詰問，其陳述始得作為認定
    被告犯罪事實之判斷依據（最高法院93年臺上字第5726號判
    決意旨參照）。故被告甲○○、丙○○雖同為本案被告，就
    被告甲○○而言，被告丙○○之陳述；就被告丙○○而言，
    被告甲○○之陳述，無異均屬「被告以外之人」之陳述。本
    件被告丙○○於95年4 月17日在偵查中檢察官前所為之證述
    （經具結）對被告甲○○而言，證人戊○○於偵查中中所為
    之證詞，對被告甲○○、丙○○而言，雖均屬審判外之言詞
    ，惟按當事人、代理人或辯護人於法院調查證據時，知有第
    159 條第1 項不得為證據之情形，而未於言詞辯論終結前聲
    明異議者，視為有前項之同意，刑事訴訟法第159 條之5 第
    2 項定有明文，是上開證人之供述，未經檢察官、被告2 人
    及辯護人於本院言詞辯論終結前聲明異議，並經本院參酌該
    言詞認為適當，自均得採為證據。
  (二)證人丁○○於93年2 月2 日、94年11月8 日、95年3 月7 日
    、95年8 月10日、95年10月13日在偵查中檢察官前所為之陳
    述既係以被告身分所為之陳述，未經具結，自不得作為本案
    證明被告甲○○、丙○○有罪與否之證據；而被告甲○○之
    辯護人爭執證人丁○○於警詢中之證述未經具結，無證據能
    力一節，惟證人丁○○於警詢所為之證述，本無具結之規定
    ，辯護人此部分所辯並非可採，且其於警詢中所述，亦有部
    分具有較為可信之特別情況（詳後述），是證明本案犯罪事
    實存否所必要，亦得作為本案證據。
  (三)被告丙○○之辯護人爭執甲○○於警詢及偵查中所述，並未
    經過交互詰問，故就被告丙○○而言，並無證據能力一節，
    惟被告甲○○既於本院審理中轉換為證人身分進行交互詰問
    ，已保障被告丙○○對於證人甲○○之詰問權利，且大法官
    會議第582 號解釋意旨亦僅係保障被告於審判中對於證人之
    詰問權，並不包括在警詢、偵查中被告之詰問權，法亦無明
    定在警詢及偵查中必需進行對證人之詰問，故被告丙○○之
    辯護人此部分之爭執，並無理由，此外被告丙○○就被告甲○○於警詢及在偵查中經過具結之證述並未提出其他爭執之
    理由，被告甲○○於偵查中經具結之證述又無顯不可信之情
    形，被告甲○○於警詢中之陳述部分亦有較為可信之特別情
    況（詳後述），為證明本案犯罪事實存否所必要，故均得採
    為本案證明被告丙○○有罪與否之證據。
  (四)另被告丙○○辯護人爭執查獲本件之海巡署人員並無具備司
    法警察身分，所得之通訊監察譯文並無證據能力，搜索扣押
    所得之證物亦無證據能力一節；經查，被告丙○○因另涉嫌
    毒品危害防制條例第4 條第1 項等最低本刑3 年以上有期徒
    刑之罪，故被告丙○○所使用之0000000000號門號自93年1
    月12日起至93年2 月10日起經臺灣高雄地方法院檢察署以非
    實施通訊監察難以蒐證為由，依職權核發93年1 月12日雄檢
    楠監玉字第20號通訊監察書，執行機關為內政部警政署刑事
    警察局，監察方法為電信監錄、來話追蹤、現譯之方法為通
    訊監察，有上開通訊監察書在卷可稽（94年度偵緝字第999
    號卷第35頁），本件核發通訊監察書並無違誤之處，而本件
    被告丙○○所使用之行動電話既係由檢察官職權核發通訊監
    察書後，由海巡署南部地區巡防局岸巡第五總隊人員在刑事
    警察局執行監聽工作，通訊保障及監察法第13條監察通訊之
    方法亦非限於錄音方式為之，故上開人員以監聽方式將資料
    以現譯方式所得資料，自有證據能力；又海巡署巡防人員依
    據海岸巡防法第10條在特定事項犯罪調查本具有司法警察（
    官）身分，而本件因被告丙○○涉嫌他案，對其使用之行動
    電話實施通訊監察得知被告丙○○欲將第二級毒品透過大眾
    運輸工具運送至桃園地區，故由海巡署海岸巡防總局北部地
    區巡防局桃園機動查緝隊會同桃園縣政府警察局大溪分局圳
    頂派出所及岸巡第二三大隊等人員前往查緝，因而緝獲領取
    第二級毒品之丁○○，進而在丁○○之同意下搜索扣押，扣
    得第二級毒品甲基安非他命含袋毛重1012.17 公克，有行政
    院海岸巡防署海岸巡防總局北部地區巡防局刑事案件移送書
    、搜索扣押筆錄在卷可按（93年度偵字第5596號卷第1 、7
    頁），縱使被告丙○○辯護人爭執海巡署人員不具備司法警
    察身分，惟本件既有大溪分局圳頂派出所警員陪同前往查緝
    ，進而實施搜索扣押並未有何違法之處，所得之毒品亦得作
    為本案證據，核先敘明。
二、訊據被告甲○○於本院審理中固坦承於93年2 月1 日有接到
    被告丙○○之電話談及領取甲基安非他命之事，之後即駕駛
    戊○○使用之8U-1216 號自用小客車搭載丁○○前往南崁空
    軍一號巴士站，由丁○○下車領取毒品而為警查獲等情，惟
    否認與丙○○基於犯意聯絡為運輸第二級毒品行為，並辯稱
    僅係幫助運輸，又另辯稱伊僅係借用戊○○之車輛，戊○○
    並未涉及本案云云；被告丙○○於本院審理中矢口否認有使
    用0000000000行動電話撥打給被告甲○○接應第二級毒品，
    並辯稱：伊的手機門號為0000000000號，但伊沒有打電話給
    甲○○，可能另有他人使用該電話，伊也不認識戊○○云云
    。經查：
  (一)被告甲○○於93年2 月1 日下午5 時30分許，駕駛戊○○使
    用之車號8U─1216號自用小客車，搭載不知情之丁○○前往
    桃園縣蘆竹鄉○○路○ 段372 號「空軍一號」南崁巴士站，
    由丁○○下車提領含有第二級毒品之包裹，甲○○則在車內
    等待，為警當場查獲，並扣得丁○○所領取由紙提袋、塑膠
    袋包裝之第二級毒品甲基安非他命1 包，而甲○○則趁隙逃
    逸等情，業據被告甲○○於本院審理中坦承不諱及被告甲○○以證人身分於本院審理中、證人丁○○於本院審理中證述
    明確（本院95年度訴字第2387號卷第225 至239 頁、第170
    至184 頁、第313 至31 8頁），並有海岸巡防署海岸巡防總
    局桃園機動查緝隊搜索扣押筆錄及扣押物品目錄表、扣案物
    品照片4 張可稽（93年度偵字第5596號卷第7 、8 、10、11
    頁）。扣案毒品經送請內政部警政署刑事警察局鑑定，該毒
    品確實為第二級毒品甲基安非他命（甲基安非他命含袋毛重
    1012.17 公克，甲基安非他命淨重978.37公克，取樣0.09公
    克鑑驗用罄，驗餘淨重978.28公克，甲基安非他命純度約82
    .6%） ，有內政部警政署刑事警察局刑鑑字第0930147222號
    鑑驗通知書1 紙在卷可參（同上卷第85頁），足認扣案物品
    確屬第二級毒品甲基安非他命無訛。
  (二)被告丙○○雖否認上開扣案毒品為其由高雄地區「空軍一號
    」巴士站，利用不知情之巴士司機載運乘客至桃園之機會，
    將上開毒品隨車託運至桃園地區，再由被告甲○○等人接應
    云云，惟被告丙○○所使用之0000000000號門號自93年1 月
    12日起至93年2 月10日起經臺灣高雄地方法院檢察署以非實
    施通訊監察難以蒐證為由，依職權核發93年1 月12日雄檢楠
    監玉字第20號通訊監察書，執行機關為內政部警政署刑事警
    察局，監察方法為電信監錄、來話追蹤、現譯之方法為通訊
    監察，有該通訊監察書、0000000000號門號申請人資料在卷
    可稽（94年度偵緝字第999 號卷第35、37頁），而93年2 月
    1 日凌晨零時39分許，被告丙○○所使用之0000000000號行
    動電話有發送簡訊「東西白有結晶，但小顆有效可以嗎？」
    至0000000000門號，同日凌晨1 時7 分許被告丙○○所使用
    之0000 000000 號行動電話發送簡訊「那星期一，12點打給
    你你要接喔！」至0000000000門號，同日中午12時許，被告
    丙○○撥打上開行動電話，並告知被告甲○○巴士司機及車
    站之電話，並稱「先1 粒，他後天還要下來拿，我再拿1 粒
    」等話語，於同日為警查獲後之夜間8 時11分許，被告甲○○以0000000000號行動電話撥打至被告丙○○之行動電話討
    論為何出事等情，除有現譯之譯文資料（本院95年度訴字第
    23 87 號卷第258 、259 頁、第287 至289 頁、93年度偵字
    第55 96 號卷第36頁）外，並經證人即海巡署高雄機動查緝
    隊查緝員乙○○於本院審理中證稱：當時由我們監控的對象
    得知有毒品要透過空軍一號運送，所以派員前往查緝，而之
    前實施通訊監察係由己○○擔任現譯工作，當天因為很多條
    線監聽，我們執行現譯時，有將通話內容寫起來，去查緝後
    ，要回來錄音，因為線太多，所以之前通話內容被電腦擠出
    去了，偵查卷內的譯文內容就是我依據譯文原稿所整理的，
    而本件係先監聽電話，向電信公司查詢始得知使用電話之人
    為丙○○，丙○○都稱呼0000000000門號使用人為小禎等語
    （本院同上卷第219 至225 頁），證人己○○於本院審理中
    證述：伊在刑事警察局通訊監察中心執行本件0000000000門
    號監聽現譯工作，伊在監聽過程中，在93年1 月29日夜間9
    時24分許，監聽對象有撥出電話而自稱「佳保」，監聽對象
    也有在93年2 月1 日發送簡訊及以電話跟「小禎」聯繫，內
    容就如同錄音譯文資料，而當時因為通話量很大，伊回頭要
    錄音時，部分資料已被覆蓋，僅有錄到1 通93年1 月29日晚
    上9 時24分的通話內容等語明確（同上本院卷第278 至283
    頁），自上開證人乙○○、己○○所述，本件通訊監察並非
    刻意不錄音，係因尚有其他通話內容將舊的通話內容覆蓋，
    僅錄得其中部分通訊內容，縱使93年2 月1 日通訊監察情形
    未予錄音，惟通訊監察既有多種方式可為之，且證人己○○
    係執行現譯工作之人，對於被告丙○○與甲○○之對話、簡
    訊內容有親身見聞，由上開證人己○○所述，亦能清楚獲悉
    當天通訊監察之情形，自不能以本件通訊監察未予錄音而全
    盤否定該通訊監察譯文之證據能力及證明力；雖證人甲○○
    於本院審理中否認為0000000000行動電話門號之使用人（同
    上本院卷第226 頁），惟被告丙○○既係與0000000000門號
    聯繫至巴士站取包裹之事，且亦曾在通話中提到「小禎」之
    人，被告甲○○於本院審理中以證人身分作證時亦結稱：本
    件是由丙○○要我去領包裹等語（同上本院卷第225 、226
    頁），並不否認被告丙○○有與其先以電話聯繫領取包裹事
    宜，而被告甲○○事後確實與丁○○前往領取包裹，顯見
    00000000 00 號門號當天確實為被告甲○○所使用無訛，又
    本院當庭勘驗0000000000號行動電話93年1 月29日夜間9 時
    24分許之通訊監察錄音帶，其結果與證人己○○所述及其所
    提出之錄音譯文資料相符，有本院勘驗筆錄可參（同上本院
    卷第283 頁），且錄音帶中男聲部分自稱「佳保」，而說話
    語調與被告丙○○確實有相近之處，該0000000000號門號申
    請人又為被告丙○○本人，足認被告丙○○確實在高雄地區
    託運第二級毒品並與被告甲○○聯絡之人無訛，被告丙○○
    空言否認當時該電話並非其使用云云，顯為臨訟卸責之詞，
    難以採信。
  (三)被告甲○○辯稱：僅係幫助被告丙○○去巴士站接領毒品，
    並非與被告丙○○為運輸第二級毒品之共同正犯云云，惟查
    ，被告丙○○事前已發送簡訊與被告甲○○討論甲基安非他
    命之品質，於確定託運之巴士站、司機後亦迅即告知被告甲○○，於當日為警查獲後，被告丙○○與甲○○亦討論為何
    遭查緝之事，足徵被告甲○○與被告丙○○就運輸扣案毒品
    甲基安非他命有犯意聯絡及行為分擔，被告甲○○雖辯稱丙○○有說領到包裹後再打電話給他等語（同上本院卷第232
    頁），惟自卷內之通訊監察譯文中均未可見被告丙○○與甲○○聯繫領取包裹之後要如何處理之事，被告甲○○上開所
    述自不可採，應係由被告甲○○負責領取毒品後續事宜；綜
    合上情觀之，被告甲○○並非僅單純受託在桃園地區領取毒
    品，而與被告丙○○就運輸第二級毒品有共同謀議及行為分
    擔等情甚明。另查，被告甲○○否認戊○○為本案共同正犯
    云云，惟證人丁○○於本院審理中既證稱：當天是戊○○打
    電話過來，叫我陪甲○○去領包裹，戊○○說他沒有空，而
    甲○○事前就知道要去南崁領包裹之事，而綽號「阿不及」
    之人就是指戊○○，8U-1216 號休旅車也是戊○○的，我交
    保後，戊○○還有他朋友有到我們住處來，戊○○要我敘述
    當時在偵查中回答的內容，還問我在警局時有沒有講到他等
    語（同上本院卷第173 至184 頁），且證人丁○○為警初詢
    時僅稱是「阿不及」打電話叫我陪甲○○去領包裹，隨即再
    為警詢問時，則指認「阿不及」為名為許文雄之人，遭通緝
    被查獲後，於警詢中始證稱：我交保後，綽號「阿不及」的
    戊○○帶另兩名不知名男子到桃園甲○○家找我，很兇警告
    我叫我不要把他講出來，並教我再被傳訊時要如何講，替他
    脫罪等語（93年度偵緝字第999 號卷第17頁），而被告甲○○於警詢、偵查中均坦承是戊○○要我去領包裹的，丙○○
    與戊○○是朋友等情（95年度偵緝字第1099號卷第24、31至
    33頁），已與證人丁○○上開證述相合，而被告甲○○於本
    院審理中始改稱戊○○未涉本案，且質之被告甲○○若戊○○未涉案，何以證人丁○○於警詢、偵查中均提及戊○○等
    情，被告甲○○亦答稱不知道（同上本院卷第231 頁），再
    參被告甲○○當日所駕駛之車輛係戊○○所使用之8U-1216
    號自用小客車等情，足認戊○○亦與被告甲○○、丙○○有
    共同運輸第二級毒品之犯意聯絡，推由被告丙○○從高雄託
    運第二級毒品，由被告甲○○、案外人戊○○處理毒品到貨
    後事宜無訛。綜上所述，被告甲○○、丙○○與案外人戊○○共同運輸第二級毒品犯行明確，應依法論科。
三、(一)按行為後法律有變更者，適用行為時之法律，但行為後之
    法律有利於行為人者，適用最有利於行為人之法律，95年7
    月1 日修正施行後之刑法第2 條第1 項定有明文。刑法修正
    之比較新舊法，應就罪刑有關之共犯、未遂犯、想像競合犯
    、牽連犯、連續犯、結合犯，以及累犯加重、自首減輕暨其
    他法定加減原因（如身分加減）與加減例等一切情形，綜其
    全部罪刑之結果而為比較，最高法院95年5 月23日95年度第
    8 次刑庭會議決議可資參照。被告甲○○、丙○○行為後，
    毒品危害防制條例第4 條第2 項之運輸第二級毒品之罪，其
    法定本刑中關於罰金刑最低額部分，依修正後刑法第33條第
    5 款規定為「罰金：新臺幣一千元以上，以百元計算之」，
    較舊法所定罰金最低額為「銀元一元以上」為重，自以修正
    前規定較有利於被告甲○○、丙○○；關於共同正犯之規定
    ，刑法第28條原規定：「二人以上共同『實施』犯罪之行為
    者，皆為共同正犯。」，新修正之刑法第28法修正為：「二
    人以上共同『實行』犯罪之行為者，皆為共同正犯。」，將
    舊法之「實施」修正為「實行」。原「實施」之概念，包含
    陰謀、預備、著手及實行等階段之行為，修正後僅共同實行
    犯罪行為始成立共同正犯。是新法共同正犯之範圍已有限縮
    ，排除陰謀犯、預備犯之共同正犯。新舊法就共同正犯之範
    圍既因此而有變動，自屬犯罪後法律有變更，而非僅屬純文
    字修正，應有新舊法比較適用之問題（最高法院96年度臺上
    字第934 號、第1323號判決意旨參照）；經綜合與本件論罪
    科刑有關之一切情形加以比較結果，修正後之新法對被告甲○○、丙○○並非較為有利，應以被告甲○○、丙○○行為
    時即修正前之刑法為適用依據。(二)按甲基安非他命為毒品危
    害防制條例第2 條第2 項第2 款所定之第二級毒品，核被告
    甲○○、丙○○所為係違反毒品危害防制條例第4 條第2 項
    運輸第二級毒品罪（被告丙○○追加起訴書犯罪事實提及被
    告丙○○販賣第二級毒品部分為誤植，公訴人已於本院審理
    中更正之。）。被告甲○○、丙○○因運輸第二級毒品持有
    第二級毒品之低度行為應為運輸第二級毒品之高度行為所吸
    收，不另論罪。被告甲○○、丙○○與戊○○就上開運輸二
    級毒品行為間有犯意聯絡、行為分擔，應論以共同正犯；又
    被告甲○○、丙○○利用不知情之國道高速公路巴士司機及
    丁○○運輸、領取本件毒品，為間接正犯。爰審酌被告甲○○、丙○○犯罪之動機、目的、犯罪手段、所運輸之第二級
    毒品數量龐大，若流出市面，戕害他人身心甚鉅，再參酌被
    告丙○○犯後均否認犯行，被告甲○○坦承大部分犯行，暨
    其等智識程度、平日素行等一切情狀，認檢察官於起訴書中
    求處被告甲○○有期徒刑10年略重，而分別量處被告甲○○
    、丙○○如主文所示之刑。扣案第二級毒品甲基安非他命驗
    餘淨重978.28公克（含袋毛重1012.17 公克，淨重978.37公
    克，取樣0.09公克鑑驗用罄，驗餘淨重978.28公克），應依
    毒品危害防制條例第18條第1 項前段沒收銷燬之，而用以包
    裝甲基安非他命之塑膠袋及紙提袋各1 個為被告甲○○、丙○○運輸第二級毒品防止潮濕、裸露之用，應為被告丙○○
    、甲○○所有，應依同條例第19條第1 項諭知沒收。末查，
    檢察官請求被告甲○○應施以強制工作一節，惟參酌被告甲○○前僅有過失傷害、偽造文書等犯罪前案紀錄，有臺灣高
    等法院被告前案紀錄表可參，並無證據可認被告甲○○運輸
    第二級毒品有所獲利，且亦無事證可認被告甲○○有犯罪習
    慣或因游蕩、懶惰成習而犯罪，本院認尚無依刑法第90條諭
    知被告甲○○於刑之執行前令入勞動處所強制工作之必要，
    附此敘明。
據上論斷，應依刑事訴訟法第299 條第1 項前段，毒品危害防制
條例第4 條第2 項、第18條第1 項前段、第19條第1 項，95年7
月1 日修正施行後刑法第2 條第1 項前段、第11條、95年7 月1
日修正施行前刑法第28條。
本案經檢察官徐文豪到庭執行職務。
中　　華　　民　　國　　96　　年　　8 　　月　　24　　日
                  臺灣桃園地方法院刑事第四庭
                      審判長法  官    黃斯偉
                            法  官    尹  良
                            法  官    蘇昭蓉
以上正本證明與原本無異。
如不服本判決，應於送達後10日內，向本院提出上訴狀。
                            書記官    韓若玉
中　　華　　民　　國　　96　　年　　8 　　月　　24　　日
附錄法條：毒品危害防制條例第4條
毒品危害防制條例第4條
製造、運輸、販賣第一級毒品者，處死刑或無期徒刑；處無期徒
刑者，得併科新臺幣 1 千萬元以下罰金。
製造、運輸、販賣第二級毒品者，處無期徒刑或 7 年以上有期徒
刑，得併科新臺幣 7 百萬元以下罰金。
製造、運輸、販賣第三級毒品者，處 5 年以上有期徒刑，得併科
新臺幣 5 百萬元以下罰金。
製造、運輸、販賣第四級毒品者，處 3 年以上 10 年以下有期徒
刑，得併科新臺幣 3 百萬元以下罰金。
製造、運輸、販賣專供製造或施用毒品之器具者，處 1 年以上 7
年以下有期徒刑，得併科新臺幣 1 百萬元以下罰金。
前五項之未遂犯罰之。
